最高法院民事裁定　　　　　　　　　　　　　　　　　九十一年度台簡上字第五號
　　上　 訴　 人　台灣中小企業銀行股份有限公司
　　法 定代理 人　王 榮 周.
　　訴 訟代理 人　高 進 棖律師
　　被 上　訴 人　輝瑞精工業股份有限公司
　　兼法定代理人　郭 耀 輝
　　被 上　訴 人　乙 ○ ○.
　　　　　　　　　甲○○○
右當事人間請求給付票款事件，上訴人對於中華民國九十年九月二十一日台灣台中
地方法院第二審判決（八十九年度簡上字第五一七號），提起上訴，本院裁定如左：
    主  文
上訴駁回。
第三審訴訟費用由上訴人負擔。
    理  由
上訴人原法定代理人蕭介仁已卸任，由王榮周繼任，業據提出經濟部公司執照，聲明
承受訴訟，自應准許，合先敘明。
次按對於民事訴訟法簡易訴訟程序之第二審判決，其上訴利益逾該法第四百六十六條
所定之額數者，當事人僅得以其適用法規顯有錯誤為理由，逕向最高法院提起上訴，
且須經原裁判法院之許可，而該項許可，以訴訟事件所涉及之法律見解具有原則上之
重要性者為限，此觀民事訴訟法第四百三十六條之二第一項及第四百三十六條之三第
一項、第二項規定自明。所謂適用法規顯有錯誤，係指原第二審判決就其取捨證據所
確定之事實適用法規顯有錯誤而言，不包括判決不備理由或理由矛盾，及認定事實錯
誤之情形在內。本件上訴人對於原第二審法院所為其敗訴之判決，逕向本院提起上訴
，其所持理由，無非謂：本件上訴人訴請被上訴人連帶給付票款，雖執有之系爭支票
原未載發票日，其上發票日期「八十九年二月十七日」，係上訴人所填載，惟該支票
乃被上訴人輝瑞精工業股份有限公司（下稱輝瑞公司）簽發，由其餘被上訴人背書後
，交付上訴人，為被上訴人所不爭，且自承欲作為清償貸款之用，乃出於真意為發票
、背書，並為「特定目的」而交付，顯有授權上訴人填載發票日期之意，被上訴人抗
辯未授權上訴人填載發票日期，應由其就該變態事實負舉證之責。乃原第二審法院未
命被上訴人就該爭執部分舉證證明，且未查明被上訴人有無撤回授權，反命上訴人就
被上訴人曾授權之事實負舉證責任，進而認上訴人未能證明所主張之該有利於己之事
項，而為上訴人敗訴之判決，其適用舉證責任法則及民法第一百零八條第二項規定顯
有違誤云云，為其論據。惟按當事人主張有利於己之事實者，就其事實有舉證之責任
，為民事訴訟法第二百七十七條前段所明定。又民事訴訟如係由原告主張權利者，應
先由原告負舉證之責，若原告先不能舉證，以證實自己主張之事實為真實，則被告就
其抗辯事實即令不能舉證，或其所舉證據尚有疵累，亦應駁回原告之請求。查本件上
訴人訴請被上訴人連帶給付票款，原第二審判決以：上訴人應就其所主張輝瑞公司為
承受其餘被上訴人之債務，簽發系爭未載發票日期之支票交付上訴人，並口頭授權上
訴人填載發票日，完成發票行為之事實負舉證責任，上訴人所提證據均未能證明輝瑞
公司承受其餘被上訴人之債務及被上訴人曾授權上訴人填載發票日期，系爭支票因欠
缺應記載之事項而無效等詞，因而維持第一審所為上訴人敗訴之判決，依前揭說明，
並無上訴人所指適用法規顯有錯誤之情形。上訴人所陳上述理由，乃原第二審判決確
定事實當否之問題，要與適用法規是否顯有錯誤無涉。且本件亦無所涉及之法律見解
，具有原則上重要性之情事。上訴人逕向本院提起上訴，不合民事訴訟法第四百三十
六條之二第一項及第四百三十六條之三第二項之規定，其上訴難認為合法。
據上論結，本件上訴為不合法，依民事訴訟法第四百三十六條之五第一項、第九十五
條、第七十八條，裁定如主文。
中      華      民      國    九十一    年      二      月      七      日
                              最高法院民事第四庭
                                  審判長法官  蕭  亨  國
                                        法官  許  朝  雄
                                        法官  謝  正  勝
                                        法官  陳  淑  敏
                                        法官  黃  義  豐
　　　右正本證明與原本無異
                                              書  記  官
中      華      民      國    九十一    年      三      月      六      日
